【裁判字號】    98,易,1543
【裁判日期】    980608
【裁判案由】    傷害
【裁判全文】
臺灣臺中地方法院刑事判決              98年度易字第1543號
公  訴  人  臺灣臺中地方法院檢察署檢察官
被      告  乙○○PHUSR.
上列被告因傷害案件，經檢察官提起公訴（九十八年度偵字第八
七九九號），本院判決如下：
    主   文
乙○○傷害人之身體，處有期徒刑肆月，如易科罰金，以新臺幣
壹仟元折算壹日。
    事   實
一、乙○○於民國九十八年四月四日二十二時二十分許，在臺中
    縣潭子鄉○○路○段八一巷七號之宿舍房間內，因細故與阿
    尚（MARASRI SAN）發生爭執，甲○○（DEUANCHAN CHAICHA
    ROEN）見狀後，即上前勸和。詎乙○○因而心生不滿，竟基
    於傷害之犯意，自上開宿舍房間內之床墊底下拿出長刀一把
    ，朝甲○○之身體砍去，並砍中甲○○之右手臂，甲○○遭
    砍後即將該把長刀推開，使該把長刀之刀身脫離刀柄，並隨
    即跑至前開房間旁之走廊，而乙○○仍持上開長刀之刀柄追
    逐在後，且接續持該把長刀之刀柄劃向甲○○之腹部，致使
    甲○○受有右上臂多處撕裂傷、腹部表皮擦傷等傷害。嗣經
    警據報至現場處理，而當場查獲乙○○，並扣得上開長刀一
    把，始獲悉上情。
二、案經甲○○訴由臺中縣警察局豐原分局報告臺灣臺中地方法
    院檢察署檢察官偵查起訴。
    理   由
甲、證據能力方面：按被告以外之人（包括證人、鑑定人、告訴
    人、被害人及共同被告等）於審判外之陳述雖不符刑事訴訟
    法第一百五十九條之一至第一百五十九條之四等四條之規定
    ，而經當事人於審判程序同意作為證據，法院審酌該言詞陳
    述或書面陳述作成時之情況，認為適當者，亦得為證據；當
    事人、代理人或辯護人於法院調查證據時，知有刑事訴訟法
    第一百五十九條第一項不得為證據之情形，而未於言詞辯論
    終結前聲明異議者，視為有前項之同意，同法第一百五十九
    條之五定有明文。是本件證人即告訴人甲○○於警詢、偵查
    時所為指、證述之證據能力，以及本院下列所引臺中縣警察
    局豐原分局潭北所刑事陳報單、員警職務報告、扣押筆錄、
    扣押物品目錄表、扣押物品清單、刑案現場測繪圖、財團法
    人佛教慈濟醫院臺中分院診斷證明書、告訴人即被害人之傷
    勢照片及刑案現場照片，既均未經被告於本院言詞辯論終結
    前予以爭執，復係基於自由意識而陳述，堪認均具有證據能
    力而足供本院認定犯罪事實之用。
乙、得心證之理由：
一、訊據被告乙○○對於上開犯罪事實於警詢、偵查時及本院審
    理中均坦承不諱，核與證人即告訴人甲○○於警詢、偵查時
    時所證述之情節相符，復有臺中縣警察局豐原分局潭北所刑
    事陳報單、員警職務報告、扣押筆錄、扣押物品目錄表、扣
    押物品清單、刑案現場測繪圖、財團法人佛教慈濟醫院臺中
    分院診斷證明書各一份、告訴人即被害人之傷勢照片及刑案
    現場照片各二張等在卷可稽，並有扣案之長刀一把可資佐證
    ，堪信其自白與事實相符。是本件事證明確，被告犯行洵堪
    認定，應予依法論科。
二、核被告乙○○所為，係犯刑法第二百七十七條第一項之傷害
    罪。又被告先、後二次傷害告訴人甲○○之行為，係利用同
    一機會，在密切接近之時、地，就同一犯罪構成事實，本於
    單一犯意而接續進行，以實現一犯罪構成要件之單一行為，
    係屬接續犯，應僅論以一罪。爰審酌被告僅因細故與他人起
    口角爭端，不知以和平方法及手段解決，竟持危險性甚高之
    長刀傷害告訴人之身體，致告訴人受有右上臂多處撕裂傷及
    腹部表皮擦傷等傷害，助長社會暴戾之氣，亦造成告訴人至
    今仍無法靈活使用右手手臂之傷害，其行為實不足取，惟考
    量其曾於審理中表示願意與告訴人甲○○和解，僅因告訴人
    態度絕決，拒絕化干戈為玉帛而當庭堅持告訴，致雙方無法
    達成和解等客觀情狀，暨其犯罪之動機、目的、手段及犯後
    始終坦承犯行，態度尚可等一切情狀，量處如主文所示之刑
    ，並諭知易科罰金之折算標準，以資懲儆。至扣案之長刀一
    把，雖係供犯罪所用之物，惟並非被告乙○○所有，業據被
    告供明在卷，仍不得以刑法第三十八條第一項第二款之規定
    宣告沒收，併此敘明。
據上論斷，應依刑事訴訟法第二百九十九條第一項前段，刑法第
二百七十七條第一項、第四十一條第一項前段，刑法施行法第一
條之一，判決如主文。
中    華    民    國    98    年    6     月     8    日
                  刑事第十四庭    法  官  林學晴
上正本證明與原本無異。
如不服本判決應於收受送達後10日內向本院提出上訴書狀，並應
敘述具體理由；其未敘述上訴理由者，應於上訴期間屆滿後20日
內向本院補提理由書（均須按他造當事人之人數附繕本）「切勿
逕送上級法院」。
                                  書記官  簡雅文
中    華    民    國    98    年    6     月     8    日
【附錄本案論罪科刑法條】
刑法第二百七十七條第一項：
傷害人之身體或健康者，處三年以下有期徒刑、拘役或一千元以
下罰金。


司法院資訊處製作；財團法人民間司法改革基金會備份。
